【裁判字號】    98,易,728
【裁判日期】    980819
【裁判案由】    違反毒品危害防制條例
【裁判全文】
臺灣彰化地方法院刑事判決               98年度易字第728號
公  訴  人  臺灣彰化地方法院檢察署檢察官
被      告  甲○○
上列被告因毒品危害防制條例案件，經檢察官提起公訴（98年度
毒偵字第1257號），本院判決如下：
    主  文
甲○○施用第二級毒品，處有期徒刑陸月，如易科罰金，以新臺
幣壹仟元折算壹日。
    事  實
一甲○○曾因施用毒品案件，經本院以96年度毒聲字第578號裁
  定送勒戒處所觀察、勒戒後，認無繼續施用毒品傾向，於民國
  97年6月16日執行完畢釋放，由臺灣彰化地方法院檢察署檢察
  官以97年度毒偵緝字第68號不起訴處分確定。詎甲○○於前開
  觀察、勒戒執行完畢釋放後5年內，仍不知悔改，復於98年4月
  20日上午8時許，在彰化縣社頭鄉龍井村水井巷3號住處，燒烤
  煙霧施用第2級毒品甲基安非他命1次。嗣於98年4月21日下午2
  時30分許，經其同意在彰化縣警察局田中分局朝興派出所由警
  採集尿液送驗，結果呈安非他命、甲基安非他命陽性反應而查
  獲。
二案經彰化縣警察局田中分局報告臺灣彰化地方法院檢察署檢察
  官偵查起訴。
    理  由
一證據能力之判斷：
  (一)訊問被告，應全程連續錄音，必要時，並應全程連續錄影，
    但有急迫情況且經記明筆錄者，不在此限；筆錄內所載之被
    告陳述與錄音或錄影之內容不符者，除有前項但書情形外，
    其不符之部分，不得作為證據，刑事訴訟法第100條之1第1
    項、第2項定有明文。被告之自白，非出於強暴、脅迫、利
    誘、詐欺、疲勞訊問、違法羈押或其他不正之方法，且與事
    實相符者，得為證據，刑事訴訟法第156條第1項亦有規定。
    被告甲○○於警詢中之陳述（偵查卷第3至4頁），業經全程
    連續錄音，有錄音光碟可憑（偵查卷第14頁），被告於本院
    審理中雖辯稱，警員要求其依他人所涉前案之內容照樣回答
    云云，惟未舉證以實其說（本院卷第16頁），復查無前揭條
    文所列之不正取供情事，則被告上開陳述所製作之筆錄，應
    有證據能力。
  (二)本案當事人所提出之證據，且屬被告以外之人於審判外之陳
    述者，除前揭爭執部分外，因雙方均同意採為證據（本院卷
    第16頁），又無不適當情形，符合刑事訴訟法第159條之5第
    1項規定，應得為證據。
二犯罪事實之判斷：
  (一)訊據被告矢口否認有何施用毒品之犯罪事實，辯稱：採尿前
    曾在工地工作，可能不慎吸入他人施用毒品時產生之毒品煙
    霧云云。
  (二)惟查：被告於前揭時地施用甲基安非他命1次之犯罪事實，
    業據其於警詢中自白不諱（偵查卷第3至4頁），又被告於前
    揭時地同意由警採集之尿液，送驗結果呈安非他命、甲基安
    非他命陽性反應，並有採尿同意書、委託檢驗尿液代號與真
    實姓名對照認證單、銓昕科技股份有限公司出具之濫用藥物
    尿液檢驗報告可稽（偵查卷第10至12頁）。依上開檢驗報告
    ，尿液之安非他命、甲基安非他命閾值濃度分別為889NG/ML
    、7746NG/ML，均已超過最低閾值濃度500NG/ML，皆應判定
    為陽性反應無誤。被告所謂吸入他人毒品煙霧之辯解，未舉
    證以實其說，無非事後卸責之詞，難以採信，應以其於警詢
    中自白，始與事實相符。查被告曾因施用毒品案件，經本院
    以96年度毒聲字第578號裁定送勒戒處所觀察、勒戒後，認
    無繼續施用毒品傾向，於97年6月16日執行完畢釋放，由臺
    灣彰化地方法院檢察署檢察官以97年度毒偵緝字第68號不起
    訴處分確定，此有臺灣高等法院被告前案紀錄表可憑，其於
    觀察、勒戒執行完畢釋放後，5年內再施用甲基安非他命，
    事證明確，其犯行堪以認定。
三按甲基安非他命屬毒品危害防制條例第2條第2項第2款經主管
  機關公告所定相類於安非他命之第2級毒品。被告施用第2級毒
  品甲基安非他命1次，核其所為，係犯毒品危害防制條例第10
  條第2項之罪。被告施用毒品前持有毒品之低度行為，應為施
  用之高度行為所吸收，不另論罪。爰審酌被告前曾施用毒品，
  未思悔改，缺乏禁絕毒害決心，被查獲之初雖一度自白犯行，
  嗣後竟翻異前詞，不肯坦承認錯，反飾詞以對，未見一貫之具
  體悔過態度，惟所犯係戕害自身健康，尚未危害他人及其他一
  切情狀，量處如主文所示之刑，並諭知易科罰金折算標準，以
  資懲儆。
據上論斷，應依刑事訴訟法第299條第1項前段，毒品危害防制條
例第10條第2項，刑法第11條、第41條第1項前段，判決如主文。
本案經檢察官余建國到庭執行職務。
中    華    民    國    98    年    8     月    19    日
                  刑事第三庭          法  官  廖政勝
以上正本證明與原本無異。
如不服本判決，應於判決送達後10日內，向本院提出上訴狀（須
敘述具體理由，並附繕本，上訴狀勿逕送上級法院）。
中    華    民    國    98    年    8     月    19    日
                                      書記官  莊何江
附錄：
毒品危害防制條例第10條第2項
施用第2級毒品者，處3年以下有期徒刑。


司法院資訊處製作；財團法人民間司法改革基金會備份。
